台灣雲林地方法院刑事判決　　　　96年度交訴字第25號
公　訴　人　台灣雲林地方法院檢察署檢察官
被　　　告　乙○○
選任辯護人　鐘為盛律師
上列被告因公共危險等案件，經檢察官提起公訴（95年度偵字第
4254號），本院判決如下︰
    主  文
乙○○被訴過失傷害部分，公訴不受理；被訴肇事逃逸部分，無
罪。
    理  由
壹、【檢察官的主張】：被告乙○○於民國95年7 月5 日7 時10
    分許，駕駛車牌號碼IXL-220 號重機車，沿雲林縣斗六市○
    ○里○○路290 巷65弄附近巷弄由北往南行駛，本應注意汽
    車行駛時，駕駛人應注意車前狀況，並隨時採取必要之安全
    措施；而依當時天候晴，日間自然光，路面乾燥、無缺陷及
    無障礙物之狀況，又無不能注意之情形，竟疏未注意由南往
    北方向有丙○所駕駛，車號為MKA-701 號重機車，以致擦撞
    丙○重機車，丙○人車倒地，受有頭部外傷併輕微腦震盪、
    右側頭皮撕裂傷、右側胸壁挫傷併第8 肋骨骨折、右肩、右
    手、右踝多處擦傷之傷害。詎乙○○於肇事後，非但未停車
    察看，反另行起意駕車逃逸，經警循線查悉上情。因認被告
    乙○○觸犯刑法第284 條第1 項過失傷害罪及同法第185 條
    之4 肇事遺棄罪。
貳、【過失傷害部分】
一、刑事訴訟法第238 條第1 項規定，告訴乃論之罪，告訴人於
    第一審辯論終結前得撤回其告訴。同法第303 條第3 款規定
    ，告訴乃論之罪，其告訴經撤回者，應諭知不受理之判決。
    同法第307 條規定，依同法第303 條所為之判決，得不經言
    詞辯論為之。
二、公訴人認為被告乙○○觸犯刑法第284 條第1 項前段之因過
    失傷害人罪部分，依同法第287 條之規定，該罪須告訴乃論
    。因為告訴人丙○撤回其告訴，有撤回告訴狀在卷可證，依
    照上開說明，就過失傷害部分，不經言詞辯論，為不受理判
    決。
參、【肇事逃逸部分】
一、刑事訴訟法第154 條第2 項規定，犯罪事實應依證據認定之
    ，無證據不得認定犯罪事實。第161 條第1 項規定，檢察官
    就被告犯罪事實，應負舉證責任，並指出證明之方法。第
    154 條第1 項規定，被告未經審判證明有罪確定前，推定其
    為無罪。第301 條第1 項規定，不能證明被告犯罪者，應諭
    知無罪之判決。
二、被告否認與丙○發生車禍，辯稱他只是剛好路過，看到丙○
    受傷倒地，因而協助以自己的手機叫救護車，接著就把現場
    留給也在協助援助的廖德仁，他就去上班了。經查：
  (一)〔對被告不利的證據，只有告訴人的指述〕告訴人丙○於95
    年7 月19日接受警察詢問時，表示「我當時於95年7 月15日
    早上7 時10分許行經雲林縣斗六市○○路290 巷65弄23號巷
    口時，有一台機車從左邊撞上我機車之前面輪胎及左邊前擋
    泥板。」「（問：你當時發生車禍時做如何處理？）答：我
    被撞到那一剎那，我感覺車子有在旋轉，然後我飛出去我就
    昏倒。」「（問：你發生車禍昏倒後是由誰報119 消防隊？
    ）答：我不知道。」「（問：經警方向消防隊查詢當時叫救
    護車者為乙○○，你是否認識對方？）答：我不認識。但是
    我知道他住我們理想社區的人。」「（問：你發生車禍時有
    無其他車輛及其他人？）答：都沒有，只有看到乙○○騎乘
    機車從我左邊來。」「（問：你車禍時為何認為是乙○○騎
    乘機車與你發生車禍？）答：因為車禍發生時四面都沒有車
    輛。」「（問：你是否認為都無車輛才認為是乙○○撞你的
    ？）答：我發生車禍時有看到他的面，所以我要求警方幫我
    查119 報案紀錄。」「（問：你當時被撞昏倒為何你能清楚
    看清對方乙○○的人？當時你車禍時有無其他目擊者？）答
    ：我被撞那一剎那我有看到對方。沒有目擊者。」「（問：
    你事後是否有到現場問附近民眾你是如何發生？車禍他們是
    否願意作證並製作證人筆錄？是何人？）答：有。我鄰居廖
    德仁與陳慶宗有看到並願意作證。」「（問：你是如何把他
    們2 個人找出來作證？）答：我出院後，有人（陳慶宗）才
    告訴我，當時是廖德仁在現場扶我起來的。」「（問：你是
    否有其它跡證認為是乙○○撞你的？）答：那天在現場留有
    黑色機車碎片。」「（問：你為何能肯定是黑色機車撞你的
    ？）答：因為我看到對方是騎黑色機車。」（偵查卷第7-10
    頁）
  (二)〔惟告訴人的指述尚存有合理懷疑之處〕
    1.告訴人究竟是確實看到乙○○騎車撞到她的，還是在警察
      查到叫救護車的人是乙○○之後，才直指乙○○撞到她的
      ，仍有查究的空間。
    2.雖然被告供述其妻名下的IXL-220 號機車，從照片來看（
      偵查卷第24、25頁），是水藍色外殼，右側有擦刮痕，但
      是看不出是舊痕或新痕。此外，卷內有黑色外殼的機車照
      片（偵查卷第26、27頁），車號HLX-351 號，被告供述登
      記在其名下，從照片來看確是黑色外殼，只有一點點擦刮
      痕，非但看不出是新痕，更看不出有碎裂、掉落碎片的地
      方。而告訴人所謂現場有「黑色機車碎片」，檢察官卻未
      能提出此一黑色機車碎片。
    從而，告訴人的指述尚存有合理懷疑之處。
  (三)〔此外，並無其他積極證據〕
    此外，非但告訴人表示車禍發生時無人目擊，告訴人丙○所
    謂的證人廖德仁、陳慶宗，也都表示到車禍現場時，車禍早
    已發生過了，沒有看到車禍發生的經過，只是廖德仁、乙○
    ○2 人同時在協助救護，並叫救護車而已（偵查卷第12-15
    頁，第35頁）。
  (四)雖然從告訴人的指述，可以懷疑是乙○○撞到的，然而，證
    據卻有所不足，基於上述法律規定，就肇事逃逸部分，即應
    為被告乙○○無罪宣告。
肆、適用的法律：刑事訴訟法第303 條第3 款、第307 條、第
    301 條第1 項。
本案經檢察官甲○○偵查起訴，檢察官丁○○到庭執行職務。
中　　華　　民　　國　　96　　年　　9 　　月　　21　　日
            刑事第三庭    審判長法  官  林  輝  煌
                                法  官  陳  銘  壎
                                法  官  李  貞  瑩
以上正本證明與原本無異。
如不服本判決，應於送達後10日內向本院提出上訴狀（須附繕本
），上訴於台灣高等法院台南分院。
告訴人或被害人對於本判決如有不服，而請求檢察官上訴者，其
上訴期間之計算以檢察官收受判決正本之日期為準。
                                書記官  林  珮  儒
中　　華　　民　　國　　96　　年　　9 　　月　　21　　日
